<table class="table table-bordered">
	<thead><tr><th>词性</th><th>语态</th><th colspan="">简体</th><th colspan="">敬体</th></tr></thead>
	<tr><th rowspan="10">动词</th></tr>
	<tr><th>现在式肯定</th><td>动词终止形</td><td>动词连用形+ます</td></tr>
	<tr><th>现在式否定</th><td>动词未然形+ない</td><td>动词连用形+ません</td></tr>
	<tr><th>过去式肯定</th><td>动词连用形+た(だ)</td><td>动词连用形+ました</td></tr>
	<tr><th>过去式否定</th><td>动词未然形+なかった</td><td>动词连用形+ませんでした</td></tr>
	<tr><th>推量现在式肯定</th><td>动词终止形+だろう</td><td>动词终止形+でしょう</td></tr>
	<tr><th>推量现在式否定</th><td>动词未然形+ないだろう</td><td>动词未然形+ないでしょう</td></tr>
	<tr><th>推量过去式肯定</th><td>动词连用形+た(だ)だろう</td><td>动词连用形+た(だ)でしょう</td></tr>
	<tr><th>推量过去式否定</th><td>动词未然形+なかっただろう</td><td>动词未然形+なかったでしょう</td></tr>
	<tr><th>劝诱意志</th><td>动词意志形</td><td>动词连用形+ましょう</td></tr>
	<tr><th rowspan="9">形容词</th></tr>
	<tr><th>现在式肯定</th><td>形容词终止形い+</td><td>形容词终止形い+です</td></tr>
	<tr><th>现在式否定</th><td>形容词连用形く+ない</td><td>形容词连用形く+ないです<br/>形容词连用形く+ありません</td></tr>
	<tr><th>过去式肯定</th><td>形容词连用形かっ+た</td><td>形容词连用形かっ+たです</td></tr>
	<tr><th>过去式否定</th><td>形容词连用形く+なかった</td><td>形容词连用形く+なかったです<br/>形容词连用形く+ありませんでした</td></tr>
	<tr><th>推量现在式肯定</th><td>形容词意志形かろう+<br/>形容词终止形い+だろう</td><td>形容词终止形い+でしょう</td></tr>
	<tr><th>推量现在式否定</th><td>形容词连用形く+ないだろう</td><td>形容词连用形く+ないでしょう</td></tr>
	<tr><th>推量过去式肯定</th><td>形容词连用形かっ+ただろう</td><td>形容词连用形かっ+たでしょう</td></tr>
	<tr><th>推量过去式否定</th><td>形容词连用形く+なかっただろう</td><td>形容词连用形く+なかったでしょう</td></tr>
	<tr><th rowspan="9">形容动词</th></tr>
	<tr><th>现在式肯定</th><td>形容动词+だ<br/>形容动词+である</td><td>形容动词+です<br/>形容动词+であります</td></tr>
	<tr><th>现在式否定</th><td>形容动词+でない<br/>形容动词+ではない</td><td>形容动词+ではありません</td></tr>
	<tr><th>过去式肯定</th><td>形容动词+だった</td><td>形容动词+でした</td></tr>
	<tr><th>过去式否定</th><td>形容动词+ではなかった</td><td>形容动词+ではありませんでした</td></tr>
	<tr><th>推量现在式肯定</th><td>形容动词+だろう</td><td>形容动词+でしょう</td></tr>
	<tr><th>推量现在式否定</th><td>形容动词+ではなかろう<br/>形容动词+ではないだろう</td><td>形容动词+ではないでしょう</td></tr>
	<tr><th>推量过去式肯定</th><td>形容动词+だっただろう</td><td>形容动词+だったでしょう</td></tr>
	<tr><th>推量过去式否定</th><td>形容动词+ではなかっただろう</td><td>形容动词+ではなかったでしょう</td></tr>
	<tr><th rowspan="9">体言</th></tr>
	<tr><th>现在式肯定</th><td>体言+だ<br/>体言+である</td><td>体言+です<br/>体言+であります</td></tr>
	<tr><th>现在式否定</th><td>体言+でない<br/>体言+ではない</span></td><td>体言+ではありません</td></tr>
	<tr><th>过去式肯定</th><td>体言+だった</td><td>体言+でした</td></tr>
	<tr><th>过去式否定</th><td>体言+ではなかった</td><td>体言+ではありませんでした</td></tr>
	<tr><th>推量现在式肯定</th><td>体言+だろう</td><td>体言+でしょう</td></tr>
	<tr><th>推量现在式否定</th><td>体言+ではなかろう<br/>体言+ではないだろう</td><td>体言+ではないでしょう</td></tr>
	<tr><th>推量过去式肯定</th><td>体言+だっただろう</td><td>体言+だったでしょう</td></tr>
	<tr><th>推量过去式否定</th><td>体言+ではなかっただろう</td><td>体言+ではなかったでしょう</td></tr>
</table>
